臺灣高等法院刑事裁定
110年度聲字第3679號
聲  請  人  臺灣高等檢察署檢察官
受  刑  人  吳萬發



上列聲請人因受刑人數罪併罰有二裁判以上，聲請定其應執行之
刑（110年度執聲字第1610號），本院裁定如下：
    主  文
吳萬發因犯如附表所示之罪，所處如附表所示之刑，應執行有期
徒刑陸年柒月。
    理  由
一、聲請意旨略以：受刑人吳萬發因違反證券交易法等數罪，先
    後經判決確定如附表，應依刑法第53條、第51條第5款規定
    ，定其應執行之刑，爰依刑事訴訟法第477條第1項聲請裁定
    等語。
二、按數罪併罰，有二裁判以上者，依刑法第51條規定，定其應
    執行之刑，數罪併罰，宣告多數有期徒刑者，於各刑中之最
    長期以上，各刑合併之刑期以下，定其刑期。但不得逾30年
    ，刑法第53條、第51條第5款定有明文。次按行為後法律有
    變更者，適用行為時之法律，但行為後之法律有利於行為人
    者，適用最有利於行為人之法律，刑法第2條第1項定有明文
    。又民國102年1月23日修正公布之刑法第50條第1項規定「
    裁判確定前犯數罪者，併合處罰之。但有下列情形者，不再
    此限。一、得易科罰金之罪與不得易科罰金之罪。二、得易
    科罰金之罪與不得易服社會勞動之罪。三、得易服社會勞動
    之罪與不得易科罰金之罪。四、得易服社會勞動之罪與不得
    易服社會勞動之罪。第2項規定「前項但書情形，受刑人請
    求檢察官聲請定應執行刑者，依第51條規定定之。」，經比
    較新舊法之規定，新法增加「但有下列情形之一者，不在此
    限：一、得易科罰金之罪與不得易科罰金之罪。二、得易科
    罰金之罪與不得易服社會勞動之罪。三、得易服社會勞動之
    罪與不得易科罰金之罪。四、得易服社會勞動之罪與不得易
    服社會勞動之罪。前項但書情形，受刑人請求檢察官聲請定
    應執行刑者，依第五十一條規定定之。」之規定，因涉及科
    刑規範變更，自有新舊法比較之必要。而適用修正後刑法第
    50條之規定，需區分得易科罰金之罪、不得易科罰金之罪、
    得易服社會勞動之罪、不得易服社會勞動之罪等類型，分別
    定其執行刑，並賦予受刑人於裁判確定後，請求檢察官向法
    院聲請合併定執行刑之權利，較之修正前刑法第50條規定不
    區分前開罪刑均得由法院逕行定執行刑，保障受刑人不致因
    定應執行之刑，而失其得易科罰金、易服社會勞動之利益，
    並尊重其自由權之考量，是應適用修正後刑法第50條之規定
    。
三、經查，受刑人所犯如附表所示之罪，先後經臺灣士林地方法
    院、本院判處如附表所示之刑，均經分別確定在案，有各該
    判決及本院被告前案紀錄表各1份在卷可稽。又附表編號1所
    示之罪刑雖得以易科罰金，而符合修正後刑法第50條但書不
    併合處罰之要件，然受刑人業已請求檢察官聲請定應執行刑
    ，此有臺灣臺北地方檢察署依102年1月23日修正之刑法第50
    條調查受刑人是否聲請定應執行刑調查表影本附卷可參，故
    應認檢察官上開聲請為正當。參酌受刑人所犯各為違反商業
    會計法第71條第1款之填製不實罪、偽造有價證券及證券交
    易法第171條第1項第3款之董事特別背信罪等罪，數罪間犯
    罪類型、手法與侵害法益並非完全一致，復審酌犯行間時間
    關連性、整體犯行的應罰適當性，各罪之不法性及貫徹刑法
    量刑之理念規範，爰依前揭說明定其應執行之刑。
四、依刑事訴訟法第477條第1項，刑法第2條第1項但書、第53條
    、第50條、第51條第5款，裁定如主文。
中　　華　　民　　國　　110 　年　　9 　　月　　27　　日
                  刑事第二十五庭審判長法　官  邱滋杉
                                      法　官  邱瓊瑩
                                      法　官  陳彥年
以上正本證明與原本無異。
如不服本裁定，應於裁定送達後五日內向本院提出抗告狀。
                                      書記官  謝崴瀚
中　　華　　民　　國　　110 　年　　9 　　月　　27　　日
附表：
編號  1 2 3 罪名  商業會計法 偽造有價證券 偽造有價證券 宣告刑  有期徒刑6月 有期徒刑3年6月 有期徒刑1年8月 犯罪日期  100年1月至101年12月 101年3月間 104年4月18日 偵查機關年度案號  士林地檢106年度偵字第15072號 臺北地檢102年度偵字第2417、4904、22339號，102年度偵緝字第1593號，103年度偵字第637、638、639、651、4714、4715、4902、4903號；新北地檢104年度偵字第27325號；高雄地檢104年度偵字第16387號；士林地檢106年度偵字第2067號 新北地檢105年度偵字第30878、10628號，105年度偵緝字第921、1193號 最後事實審 法院 臺灣士林地方法院  臺灣高等法院  臺灣高等法院   案號 106年度訴字第328號  104年度金上重訴字第20號 107年度上訴字第1919號   判決日期 107年8月22日 106年9月5日 107年10月16日 確定判決 法院 臺灣士林地方法院  最高法院  最高法院  案號 106年度訴字第328號  107年度台上字第1570號  108年度台上字第2762號  確定日期 107年9月26日 107年11月7日 108年10月2日 是否為得易科罰金之案件  是 否 否 備註  士林地檢107年度執字第6268號 臺北地檢107年度執字第8866號 新北地檢108年度執字第15331號 

編號  4 5  罪名  商業會計法 證券交易法  宣告刑  有期徒刑1年 有期徒刑2年  犯罪日期  101年2月23日前某日 100年6月24日至100年10月19日  偵查機關年度案號  臺北地檢102年度偵字第881、3003、3004、9184、9185、10405、10828號 臺北地檢102年度偵字第2417、4904號，102年度偵緝字第1593號，103年度偵字第637、638、639、651、4714、4715、4902、4903號，106年度偵字第31431號；新北地檢104年度偵字第27325號  最後事實審 法院 臺灣高等法院  臺灣高等法院    案號 106年度金上重訴字第8號  107年度金上重更一字第20號    判決日期 108年8月20日 109年11月24日  確定判決 法院 最高法院  最高法院    案號 108年度台上字第4349號  110年度台上字第2444號    確定日期 110年5月20日 110年8月19日  是否為得易科罰金之案件  否 否  備註  臺北地檢110年度執字第2778號 臺北地檢110年度執字第4045號